【裁判字號】    90,訴,1468
【裁判日期】    900803
【裁判案由】    搶奪
【裁判全文】
臺灣臺中地方法院刑事判決                          九十年度訴字第一四六八號
    公  訴  人  臺灣臺中地方法院檢察署檢察官
    被      告  甲○○
右列被告因搶奪等案件，經檢察官提起公訴（九十年度偵字第七五三五號），本院判
決如左：
    主  文
甲○○共同連續意圖為自己不法之所有，而搶奪他人之動產，處有期徒刑拾月。
    事  實
一、甲○○基於意圖為自己不法所有之概括犯意，先於民國八十九年十二月二十七日
    晚上十一時許，與有共同犯意聯絡而姓名不詳之成年男子共乘不詳之機車一輛，
    行經臺中市西屯區○○○路九六巷口，趁步行之丙○○不備未及注意之際，自後
    搶奪丙○○所揹之黑色背包一只（內有現金新臺幣（下同）三千元、行動電話手
    機一支、翻譯機一台、筆記本二本），得手後逃逸；甲○○復單獨承上開搶奪之
    犯意，於九十年一月十日晚上九時三十分許，前往臺中市南屯區○○○街二一九
    號乙○○所設立之「金興通訊有限公司」，佯裝欲購買ＭＯＴＯＲＯＬＡ牌Ｖ八
    ０八八型行動電話手機，使乙○○拿出行動電話供其挑選，並趁乙○○轉身取電
    池，而不及防備之際，將該手機置於實力支配下，並奪門逃逸，得手後，甲○○
    再以六千元之代價，將該手機賣予不知情之王載弼。嗣於九十年一月十六日晚上
    九時許，甲○○在臺中縣龍井鄉○○○路東園巷三弄五十九號「那斯達克網際網
    路店」為警查獲，並經丙○○、乙○○分別指認，始發現上情。
四、案經臺中市警察局第四分局報請臺灣臺中地方法院檢察署檢察官偵查起訴。
    理  由
一、訊據被告甲○○於本院審理中僅坦承右揭搶奪被害人乙○○所有之ＭＯＴＯＲＯ
    ＬＡ牌Ｖ八０八八型行動電話手機一支之事實，惟矢口否認有搶奪被害人丙○○
    上開背包之犯行，辯稱：我那天去找當兵時的班長丁○○，並沒有去臺中市○○○路九十六巷云云。經查，右揭犯罪事實，業據被害人丙○○、乙○○分別於警
    訊及本院審理中指述遭搶奪之情形綦詳，復有現場照片四張、手機照片二張、現
    場圖二張附卷可稽，而證人丁○○於本院審理中經與被告隔離訊問後，證人丁○○雖證稱：八十九年十二月二十七日晚上，被告有到我臺中市和平里下橋五巷九
    號住處找我，當時是晚上七、八點來找我，他來找我借五千元，我有借他，之後
    他在我家聊天、看電視，大約待到晚上十點左右，之後他去哪裡我不清楚等語，
    而被告於審理中卻供稱：我去找丁○○借錢，他有借我五千元，之後還留下來聊
    天、泡茶，我都在他家待到翌日早上天亮後才走云云，則被告所稱離開丁○○住
    處之時間，與證人丁○○證述離去之時間互有矛盾，其所辯在丁○○住處待到翌
    日早上天亮才離去云云，顯不足採；又證人丁○○既稱被告係於當天晚上十時左
    右即離去，而被害人丙○○遭搶奪之時間係當天晚上十一時許，被告自丁○○住
    處離去迄被害人丙○○遭搶之時間相隔尚有一小時左右，而丁○○之住處與事發
    地點均在臺中市，縱被告當晚確有前往丁○○住處借錢，亦難以此即認搶奪被害
    人丙○○之人絕非被告，再者，被害人丙○○於警訊及本院審理中均當場指稱：
    當時共有二人騎機車從我後面搶我背包，年紀均約二十幾歲，其中一人即在場之
    被告等語，是當天搶奪被害人丙○○之人確係被告無訛，被告此部分所辯，顯係
    卸責之詞，洵無足採。本件事證明確，被告右揭犯行堪予認定。
二、核被告所為，係犯刑法第三百二十五條第一項之搶奪罪。被告與不詳姓名之成年
    男子間就上開搶奪被害人丙○○部分之犯行，彼此互有犯意聯絡及行為分擔，為
    共同正犯。被告先後二次搶奪他人財物之行為，時間緊密，所犯罪名相同，顯係
    基於概括之犯意反覆為之，應依連續犯之規定論以一罪，並加重其刑。爰審酌被
    告犯罪之動機、次數、所用之手段、所得財物價值，及犯後否認部分犯行等一切
    情狀，量處如主文所示之刑，以資懲儆。
據上論斷，應依刑事訴訟法第二百九十九條第一項前段，刑法第二十八條、第五十六
條、第三百二十五條第一項，判決如主文。
本案經檢察官朱介斌到庭執行職務
中      華      民      國        九十      年      八    月      三    日
                                    臺灣臺中地方法院刑事第四庭
                                        法  官  卓  進  仕
右正本證明與原本無異。
如不服本判決，應於判決送達後十日內向本院提出上訴狀，上訴於臺灣高等法院臺中
分院（須附繕本）。
                                        書記官
中      華      民      國        九十      年      八    月      六    日
附錄本判決論罪科刑之法條：
刑法第三百二十五條第一項
意圖為自己或第三人不法之所有，而搶奪他人之動產者，處六月以上五年以下有期徒
刑。


司法院資訊處製作；財團法人民間司法改革基金會備份。
